---
title: "Lição GitHub nº 5"
subtitle: "Construindo gráficos com ggplot2"
author: "jeovane borges silva dos santos"
date: "(06/09/2021)"
output:
 html_notebook:
toc: yes
toc_float: yes
hightlight: tango
---


**Introdução**

---
Conclui seis gráficos,  sendo os mesmos que foram apresentados na atividade.  
Os dataset utilizados  foram milhas por galao e notas disciplinas

---


```{r}
library(tidyverse)
```
```{r}
dados_mpg <- read_csv("dados/milhas_por_galao.csv")
dados_notas <- read_csv("dados/notas_disciplina.csv")


```


**1 Gráficos de Pontos**

----

```{r}
ggplot(data = dados_mpg) +
  aes(x = cilindrada, y = rodovia) +
  geom_point(size = 2, aes(color = classe)) +
  facet_grid(.~ano) +
  geom_smooth(method = lm, se = FALSE, color = "red") +
  theme_bw() +
  labs(
    title = "Correlação entre variáveis numéricas",
    subtitle = "Cilindrada vs Milhas por Galão",
    x = "Cilindrada",
    y = "Milhas por Galão de Combustível"
  )
```


**2 Gráficos de linha**

----


```{r}
notas_tidy <- dados_notas %>% 
  pivot_longer(
    !Curso,
    names_to = "ano",
    values_to = "notas"
  ) %>% 
  rename(curso = Curso)

notas_tidy
```
  
```{r}
notas_tidy %>% 
  group_by(ano) %>% 
  summarise(
    media_notas = round(mean(notas), 1)
  ) %>% 
  ggplot(aes(x = ano, y = media_notas, group = 1)) +
  geom_line(color = "#BF616A", size = 1) +
  labs(
    title = "Gráfico de Linhas das Notas",
    x = "",
    y = "Média das Notas"
  ) +
  theme_minimal()
```
---

Pode observar  que  durante  o ano 2010 até 2015 havia um número baixo de aprovação  e depois 2015 houve um aumento significativo, sendo em 2017 o maior número de notas alta



**3 Gráfico de Colunas**


----

```{r}
dados_mpg %>% 
  count(combustivel) %>% 
  ggplot(aes(x = fct_reorder(combustivel, -n), y = n, fill = combustivel)) +
  geom_col() +
  scale_fill_viridis_d() +
  labs(
    title = "Comparando os tipos de combustíveis",
    subtitle = "(`p` = premium; `r` = regular; `e` = ethanol; `d` = diesel; `g` = gás)",
    x = "",
    y = ""
)
```
---

Pode observar que o gás representa menos de 5%  e o premium mais 90%

----

**4 Histograma**

---
```{r}
notas_tidy %>% 
  ggplot() +
  aes(x = notas) +
  geom_histogram(fill = "blue", color = "black", binwidth = 1) +
  labs(
    title = "Histograma das Notas",
    x = "Notas",
    y = ""
  ) +
  theme_minimal()

```
---

Pode observar que a maior parte das notas é 6.0, porém o número de notas 5.0 e 4.0 ainda é muito alto.

---

**5 Gráfico de Densidade**

----
```{r}
notas_tidy %>% 
  ggplot() +
  aes(x = notas) +
  geom_density(aes(fill = curso), alpha = 0.3) +
  facet_grid(curso~.) +
  scale_fill_viridis_d()
```
---

Pode observar  que não tem muita diferença de notas entre o curso de quimica e matemáticas.


----

**6 Boxplot**

---
```{r}
notas_tidy %>% 
  ggplot() +
  aes(x = ano, y= notas) +
  geom_boxplot(aes(fill = ano), show.legend = FALSE) +
  scale_fill_viridis_d()
```

---

Comparado ao gráfico de linhas o Boxplot apresenta mais dificuldade para interpretação mesmo
apresentado os mesmo dados  do gráfico de linhas
